臺灣板橋地方法院刑事判決　　　　　　 94年度簡上字第554號
上　訴　人
即　被　告　甲○○
上列上訴人因傷害案件，不服本院九十四年度簡字第三五八六號
中華民國九十四年八月三十一日第一審判決（聲請案號：九十四
年度偵字第一三五一號及移送併案審理案號：九十四年度偵字第
一四一四七號），提起上訴，本院管轄之第二審合議庭判決如下
：
    主  文
上訴駁回。
    事實
一、甲○○係臺北縣板橋市○○路三十九巷十二之四號五樓之住
    戶，乙○○係台灣電力公司（下稱台電）之技術員，於民國
    九十三年四月六日十五時許，受台電指派至上址十二之三號
    四樓為申請更換進屋線之住戶查看電表，經該大樓某住戶開
    啟大門，讓乙○○進入該大樓一樓，其於拆驗電表後，發現
    該電表內線竟不符規定，欲上樓通知該住戶改善，在行經該
    址三、四樓樓梯時，甲○○詢問乙○○係何人為其開啟樓下
    大門，因乙○○不知係何人開門，甲○○懷疑其基於不法目
    的侵入該大樓，遂基於傷害之故意，以腳踢及手臂毆打紹聰
    叡之胸部，致其受有前胸挫傷及瘀傷、右手肘疼痛疑挫傷之
    傷害。
二、案經乙○○訴由臺北縣政府警察局海山分局報告臺灣板橋地
    方法院檢查署檢察官偵查聲請簡易判決處刑及移送併案審理
    。
    理由
一、訊據被告即上訴人甲○○矢口否認有何傷害之犯行，並辯稱
    ：告訴人乙○○發現公司所交付業務之服務對象不在家，不
    能執行業務時，竟然另行起意假借處理業務之便自行打開民
    宅大門侵入民宅，直到上五樓時，被伊發現，伊陪其至四樓
    後察覺異常，不但大聲要求家人報警，同時要求其同至二樓
    求證，未料告訴人為方便逃逸，突然攻擊伊臉部並扯斷伊臉
    部眼鏡，致伊失去視覺，伊情急之下雙手從背部還抱住其身
    體後二個人一起滾下去，告訴人一直想掙脫逃跑，伊一直抱
    住告訴人，但告訴人仍出手打伊，但伊並未出手毆打告訴人
    ，二人滾至一樓時，里長謝徐金蓮見狀過來，告訴人才表明
    台電員工之身分，且當時告訴人並未表示其有受傷等語置辯
    。惟查：
  (一)於前開時、地，被告以腳踢及手臂毆打告訴人，致告訴人受
    有前胸挫傷及瘀傷、右手肘疼痛疑挫傷之事實，業據告訴人
    迭於警詢、偵訊及本院訊問時均指訴：因上址四樓住戶之申
    請，我到該處進入公共樓梯間查看電表；我每個住戶都按電
    鈴，之後經由對講機與某戶通話，我表明是電力公司人員要
    查看電表，該住戶開門後就進入一樓電表區，於拆下電表發
    現線竟不符規定，就前往四樓叫用戶改善，當走到三、四樓
    中間時遇見被告，被告詢問我如何進入，我回答是住戶開門
    讓我進來，甲○○說住戶開門也不能進來，就徒手用腳踹我
    胸部，使我跌下至三樓樓梯，再將我的公事包丟下樓梯間，
    我要前往四樓，被告再度踹我，並用手臂打我，他並沒有用
    兇器；我被打中胸部，覺得呼吸不舒服，同日在板橋市中興
    醫院就醫及翌日在亞東醫院就醫；當天公司派我去改電線，
    我按四樓電鈴沒人回應就改按其他樓層，我說是台電員工，
    不知是誰開門，之後要到四樓叫該住戶改善他的電線，到三
    樓半時遇到被告，他問我是誰開門，因為我每層樓都有按電
    鈴而答不出來，他就說有人開門也不能進來，就用腳踹我，
    我還來不及說是台電員工，當我要上四樓時，他又踹我胸口
    ，我抱住他後他就用手肘頂我胸部，我們就抱在一起拉扯滾
    到二樓等語（詳見九十四年度偵字第一三五一號偵查卷第十
    一至十三、四十一至四十二、五十四頁、九十四年度他字第
    二八五八號偵查卷第四、四十頁、本院卷第六十三至六十四
    頁），並有驗傷診斷證明書影本二紙（詳見九十三年度偵字
    第一三五一號偵查卷第二十二頁、九十四年度發查字第四三
    二號偵查卷第六頁）附卷可稽；且告訴人係台電之技術員，
    於案發時間，前往被告所居住之大樓，執行該大樓十二之三
    號四樓之電表開封印之業務乙節，業據告訴人陳述明確，並
    有電表（開封印）登記單、派工簿影本各乙份（詳見九十四
    年度發查字第四三二號偵查卷第四、五頁及九十四年度偵字
    第一三五一號偵查卷第三十頁）在卷供參，是告訴人係基於
    業務上之正當原因進入該大樓，堪以認定；況案發時，被告
    自五樓住處下樓時發現告訴人，斯時告訴人正至三、四樓之
    樓梯間，被告處於高處，其以腳踢及手臂毆打告訴人之前胸
    ，致告訴人受前開傷勢，且被告因主觀上懷疑其進入大樓之
    不法目的，而出手毆打告訴人，經核被告出手毆打告訴人之
    身體及告訴人所受傷勢之情形相符。是告訴人之前開指訴，
    堪以採信。
  (二)至證人即里長謝徐金蓮於警詢及偵訊時證述：當天被告與告
    訴人爭吵當時，我於里長辦公室內聽到外面有吵架聲音，就
    跑出來查看，雙方已爭吵完畢，實際情形未親眼目睹；我沒
    有看到他們在樓梯間扭打之情形，我看到時他們站在樓梯口
    說話，但我聽不清楚等語（詳見九十三年度偵字第一三五一
    號偵查卷第六、五十四頁）；證人即被告之女兒林繼珊於偵
    訊時具結證述：案發時因我大姊到六樓告訴我，我父親甲○
    ○被打，我就跑出來看，看到告訴人抱住我父親，他們之前
    打起來的過程我不知道；案發當時我沒有在場，我到時看到
    雙方抱在一起滾到一、二樓間之平台，告訴人壓住我父親甲
    ○○，我父親抱住告訴人的腰，里長到時，我父親說他是小
    偷，告訴人自口袋中拿出證件等語（詳見上開偵查卷第五十
    四頁、九十四年度偵續字第一五一號偵查卷第三十五頁）；
    證人林繼爰即被告之女兒於偵訊時具結證述：案發時間我在
    家裡聽到我父親甲○○大叫，就出來看，在三樓與四樓樓梯
    間轉角看到我父親抱著一名男子的腰，對方在打我父親的背
    ，父親要我報警，我就報警並至六樓找我母親及妹妹，我下
    去時他們在一樓與二樓間，沒有看到他們爭執及動手等語（
    詳見上開偵查卷第五十五頁）；證人賴玉琴即被告之妻於偵
    訊時證述：案發當時我沒有看到他們吵架及扭打過程，我在
    六樓聽到女兒說爸爸被打，所以我就先報警，下樓看到他們
    二人在一樓等語（詳見上開偵查卷第五十六頁）；證人林宥
    箴於偵訊時具結證述：案發當時我在對面一樓往公寓內看到
    被告和告訴人抱在一起自二樓摔到地上等語（詳見上開偵續
    卷第三十二頁）；以及證人高銘仁於偵訊時具結證述：案發
    當時我沒有看到他們打架情形，只有看到他們抱在一起躺在
    我家門口等語（詳見上開偵續卷第三十三頁），是上開證人
    均未目擊本件事發之始，渠等之前開證述殊難逕採為有利於
    被告之認定。又告訴人受有上開傷勢，雖未當場表明，但於
    案發後，現場圍有上開證人，渠等係被告之妻兒、鄰人及里
    長，與被告關係密切，且證人林宥箴於上開偵查中亦證述：
    因被告叫告訴人道歉後就可以走等語（詳見上開偵續卷第三
    十二頁），核與證人林繼珊亦於偵查中證述：被告說告訴人
    道歉後就可以離開，不想告訴人留下案底，被告要求告訴人
    道歉，告訴人一直說對不起數聲便離開現場等語（詳見上開
    偵續卷第三十五頁）相符，則衡諸告訴人處於當下情狀，雖
    向被告道歉且未表明其受傷乙事，核與常情並無不合，且告
    訴人所受之上開傷勢，亦非外觀明顯易見之外傷，故殊難以
    告訴人未當場表明受傷乙事，而認告訴人未遭被告毆傷。因
    而，被告前開辯詞，係事後卸責之詞，不足採信。
  (三)綜上，本件事證已臻明確，被告犯行堪以認定，應予依法論
    科。
二、核被告所為，係犯刑法第二百七十七條第一項之傷害罪。另
    檢察官以九十四年度偵字第一一四一四七號移送併案審理，
    因與前揭判決之犯罪事實為同一事實，本院自得併予審酌，
    附此敘明。原審以被告犯行明確，依刑事訴訟法第四百四十
    九條第一項前段、第四百五十四條第二項、刑法第二百七十
    七條第一項、第四十二條第二項、罰金罰鍰提高標準條例第
    一條前段、第二條之規定，判處罰金三千元，如易服勞役，
    以三百元折算一日，其認事用法均無違誤，量刑亦屬妥適，
    被告上訴意旨仍否認傷害犯行且求予撤銷改判，為無理由，
    應予駁回。
據上論斷，應依刑事訴訟法第四百五十五條之一第一項、第三項
、第三百六十八條，判決如主文。
本案經檢察官朱學瑛到庭執行職務。
中　　華　　民　　國　　94　　年　　12　　月　　27　　日
                  刑事第十四庭  審判長法　官　黎錦福
                                      法　官  曾正耀
                                      法　官  饒金鳳
以上正本證明與原本無異。
本件不得上訴。
                                      書記官　王春森
中　　華　　民　　國　　94　　年　　12　　月　　27　　日
附錄本案論罪科刑法條全文：
中華民國刑法第二百七十七條第一項：
傷害人之身體或健康者，處三年以下有期徒刑、拘役或一千元以下罰金。
